Inventaris van het archief van de Sociëteit van Berbice, (1681) 1720-1795 (1800)
Nationaal Archief, Den Haag
- STUKKEN VAN ALGEMENE AARD, I
  - Ingekomen stukken, C
    - Uit de kolonie, b
      - Justitie., 5
        - Register van rekwesten aan het Hof van Politie en Criminele Justitie, waarvan de originelen zich niet ter secretarie in Berbice bevinden. Met tafels., 1757 - 1763; 365, ---; 2 delen
          - 1757 oktober 4 - 1762 oktober 6, ---
            Op TNA aanvraagbaar als: CO 116/105.
          - 1762 september - 1763 januari, 365
        - Register van brieven van Gouverneur-Generaal en Raden van Politie o.a. aan de Directie in Amsterdam en de Gouverneur-Generaal en raden van Essequebo. Met losse bijlage., 1756 september - 1761 november; 366; 1 deel
        - Register van brieven van het Hof van Civiele Justitie aan dieverse personen. Met tafel., 1748 maart - 1761 februari; 367; 1 deel
        - Register van rekwesten aan het Hof van Civiele Justitie. Met index., 1757 november - 1762 mei; 368; 1 deel
        - Rekwesten van Jan Daniel Knapp, landmeter-ingenieur aan de Gouverneur en Raden van Politie en Criminele Justitie e.a., alsmede de afschriften van stukken betreffende beschuldigingen door hem en wegens overspel tegen hem geuit., 1736 - 1743; 369; 1 bundel
        - Stukken betreffende een proces voor het Hof van Civiele Justitie tussen Jan Daniel Knapp, landmeter-ingenieur en Leonard van der Pijpen, landmeter over een financiële kwestie., 1744; 370; 5 stukken
      - Secretariële en notariële akten., 6
        - Aktes, getuigenissen, geldtransporten etc. Gepasseerd voor Gouverneur en Raden. Met twee latere stukken van 1752 en 1755., 1734 - 1746; 371; 1 band, 2 stukken
        - Transporten van onroerende goederen, gepasseerd voor Gouverneur en Raden. Met tafel., 1737 februari - 1763 januari; 372; 1 deel
        - Registers van aktes gepasseerd voor de secretaris of zijn klerken en van aldaar geregistreeerd, de notariële aktes, verklaringen en rekwesten (o.a. betreffende geldleningen, testamenten, inventarisatie en boedels etc.), 1739 - 1763; 376, ---; 1 band, 3 delen
          De inv.nrs. 373-375 zijn vervallen, want en In de 19e eeuw overgedragen aan Engeland en thans berustend op The National Archives (TNA) te Londen. Zie Geschiedenis van het archiefbeheer.
          Op TNA zijn deze stukken aanvraagbaar als: CO 116/102-104.
          - 1739 - 1744, ---
            Hierin enige origenele oudere stukken.
            Vervallen. Voorheen bekend als inv.nr. 373.
          - 1747 - 1751, ---
            Vervallen. Voorheen bekend als inv.nr. 374.
          - 1751 - 1756, ---
            Vervallen. Voorheen bekend als inv.nr. 375.
          - 1756 - 1763, 376
        - Minuten van aktes, gepasseerd ter secretarie. Met tafels., 1734 - 1763; ---; 17 banden
          Vervallen. Voorheen bekend als inv.nrs. 377-393.
          Op TNA aanvraagbaar als: CO 116/84-100.
          - 1734 april 29 - 1742 december 19, ---
            één oudere brief van 14 dec. 1716 als bijlage.
            Vervallen. Voorheen bekend als inv.nr. 377.
          - 1743 januari 21 - 1744 december 30, ---
            Vervallen. Voorheen bekend als inv.nr. 378.
          - 1745 januari 3 - 1746 december 30, ---
            Vervallen. Voorheen bekend als inv.nr. 379.
          - 1739 juni 29 - 1742 mei 31, ---
            Hierin tevens 8 interrogaties 1741 oktober 16 - 1742 januari 31.
            Vervallen. Voorheen bekend als inv.nr. 380.
          - 1742 november 23 - 1745 december 30, ---
            Hierin ook de tafel van inv. Nr. 383.
            Vervallen. Voorheen bekend als inv.nr. 381.
          - 1747 januari 3 - 1748 september 6, ---
            Vervallen. Voorheen bekend als inv.nr. 382.
          - 1746 januari 19 - 1749 juni 7, ---
            Vervallen. Voorheen bekend als inv.nr. 383.
          - 1748 maart 11 - 1749 december 31, ---
            Hierin oudere bijlagen van 1745 o.a. de grosse van het testament en de eigenhandig geschreven laatste wil van Jacobus Smit.
            Vervallen. Voorheen bekend als inv.nr. 384.
          - 1750 - 1751., ---
            jaarlijks tafels.
            Vervallen. Voorheen bekend als inv.nr. 385.
          - 1747 oktober 31 - 1754 februari 5, ---
            Vervallen. Voorheen bekend als inv.nr. 386.
          - 1752 - 1754, ---
            Vervallen. Voorheen bekend als inv.nr. 387.
          - 1754 juli 10 - 1756 mei 22, ---
            Vervallen. Voorheen bekend als inv.nr. 388.
          - 1756 mei 14 - 1758 november 8, ---; 1 band, 1 katern
            Met losse bijlage; grosse van het eigenhandig geschreven testament van Isaäc Broekman. d.d. 15 mei 1758.
            Vervallen. Voorheen bekend als inv.nr. 389.
          - 1759 januari 10 - 1760 oktober 31, ---
            Vervallen. Voorheen bekend als inv.nr. 390.
          - 1759 mei 22 - 1761 september 17, ---
            Vervallen. Voorheen bekend als inv.nr. 391.
          - 1759 juli 7 - 1763 april 4, ---
            Vervallen. Voorheen bekend als inv.nr. 392.
          - 1760 december 1 - 1763 februari 15, ---
            Vervallen. Voorheen bekend als inv.nr. 393.
        - Register van de tafels van de inventaris-nummers 377 - 393., ---; 1 deel, 1 katern
          Public Record Office-Index 8280.
          Vervallen. Voorheen bekend als inv.nr. 394
          Op TNA aanvraagbaar als: CO 116/101.
        - Akte waarbij Jean Joly voor de gezworen klerk ter secretarie aan zijn zoon zijn eerste huwelijk Jacob Joly het aan deze toekomende deel uit de naletenschap van zijn moeder toekent. Afschrift., 1759 februari; 395; 2 stukken
          Hierbij een wissel getrokken ten bate van C.W. Ktzidlowski d.d 2 augustus 1756.
      - Varia., 7
        - Inventaris van het door de secretaris Abraham Wijs overgenomen secretarie-archief in Berbice. Met losse bijlage., 1750 juni 10; 396; 1 deel
        - Inventarisatie van op het fort Nieuw Amsterdam aanwezige goederen en slaven, gedaan december 1790 en december 1791; tevens journaal van ontvangen en uitgegeven goederen in het genoemde fort van het jaar 1791., 397; 1 deel
- STUKKEN VAN FINANCIELE AARD., II
  - Stukken betreffende de actiën, A
    - Registers van actiën in de Sociëteit van Berbice., 1720 november - 1802 juli; 398-402; 4 delen
      - 1720 november - 1736 november, 398
      - 1736 november - 1748 februari, 399
      - 1748 april - 1764 augustus, 400
      - 1764 november - 1785 december, 401
      - 1786 mei - 1802 juli, 402
    - Lijsten van eigenaars van actiën van de sociëteit, met twee lijsten va hoofdparticipanten uit eerstgenoemde lijsten., Ongedateerd.; 403; 3 stukken
    - Registratie van de uitdelingen van de portiën en van de kosten van de zegels op de uitdelingen; vergezeld van de wissels., 1720 - 1751; 404; 1 band
    - Grootboek van winstuitkeringen., 1722 - 1763; 405; 1 deel
      Verwijst naar de desbetreffende bladzijden in de quitancieboeken.
    - Klapper op de namen voorkomende in het grootboek van de winstuitkeringen, begonnen in 1722., 406; 1 deel
    - Quitancieboeken, behorende bij het grootboek der winstuitkeringen., 1722 februari - 1765 september; 407-408; 2 delen
      - 1722 februari - 1749 mei, 407
      - 1749 augustus - 1765 september, 408
    - Testamenten, boedelscheidingen, procuratiën en andere notariële akten betreffende actiën in de Sociëteit van Berbice. Afschriften. Telkens met begeleidend schrijven aan de Directie., 1720 november - 1794 februari; 409-414; 6 delen
      Met indicies.
      - 1720 november - 1736 november, 409
      - 1736 november - 1747 april, 410
        Met 3 losse bijlagen.
      - 1746 mei - 1753 januari, 411
      - 1753 maart - 1762 augustus, 412
      - 1763 januari - 1777 januari, 413
        Niet raadpleegbaar
      - 1773 mei - 1794 februari, 414
        Met losse bijlagen.
    - Extract uit een transportboek van actiën, waarbij Jean Estienne Fizeaux een aandeel in de Sociëteit van Berbice verwerft., 1767 januari 5; 415; 1 stuk
  - Financieel beheer., B
    - Financiële administratie., 1755 en 1756; 1764 en 1765; 416-417; 2 banden
      - 1755 en 1756, 416
      - 1764 en 1765, 417
    - Kladaantekeningen, ghouden door de boekhouder van de Sociëteit inzake allerlei financiële transacties en de berekeningen daarvoor. Met losse bijlagen., 60-ger jaren der 18e eeuw.; 418; 1 deel en 1 omslag
    - Jaarlijkse balansen van de inkomsten en uitgaven van de Directie. (met telkens op de linkerbladzijde specificatie van de inkomsten per maand), 1741 - 1759; 419; 1 deel
    - Maandelijkse balansen van het Comité tot de zaken der koloniën en bezittingen van de Bataafse Republiek in Amsterdam en op de kust van Guinea, begeleid door nadere uitwerkingen van de verschillende posten., 1795 november - 1800.; 420; 1 pak
    - Grootboeken van inkomsten ten behoeve van de Directie en uitgaven ten laste van haar, te verrekenen met de regering in Berbice. 1796 augustus - 1800 december en een ontwerp van dergelijk grootboek van, 1796 oktober - 1797 mei; 421-423; 3 delen
      - 1796 augustus - 1798 februari, 421
      - 1798 januari - 1800 december, 422
      - Ontwerp voor het grootboek. (inv. Nr. 421) 1796 oktober - 1797 mei, 423
- STUKKEN BETREFFENDE COMMERCIELE ZAKEN, III
  - Carga- en notitieboek, bevattende: ladingmanifesten (afschrift), opgemaakt in Berbice, met aankondiging van de vendutie, de hoeveelheid van de verkochte goederen en de verkoopsprijs., 1737 - 1745; 424; 1 band
  - "Facturen" ladingmanifesten van goederen bestemd voor Berbice., 1755 december - 1761 juni; 425; 1 pak
- STUKKEN BETREFFENDE DIRECTIEDIENAREN EN VRIJE PLANTERS., IV
  - Contracten van de in diensttreding van de dienaren der Directie, met schuldbekentenissen voor ontvangen voorschotten., 1734 - 1796 januari; 426-436; 11 banden
    Vermeld wordt steeds de rang en de naam van het schip waarmee men naar Berbice zal vertrekken. In ieder deel bevindt zich een tafel op de scheepsnamen.
    - 1734 mei - 1746 maart, 426
      Met een los stuk van 1749.
    - 1746 april - 1752 november, 427
    - 1760 februari - 1763 augustus, 428
    - 1764 april - 1765 december, 429
    - 1765 december - 1767 mei, 430
    - 1767 oktober - 1774 juli, 431
    - 1774 augustus - 1777 april, 432
    - 1777 juni - 1780 september, 433
    - 1783 augustus - 1786 juni, 434
    - 1786 augustus - 1793 oktober, 435
    - 1794 maart - 1796 januari, 436
  - Lijsten van personen, in dienst van de Directie of van particulieren, naar Berbice vertrokken., 1760 maart - 1796 februari.; 437-438; 2 banden
    1. Met uitgebreide personalia van de Directiedienaren.
    2. Voor particulieren was een speciale toestemming ("met passen") van de Directie vereist.
    - 1760 maart - 1785 september, 437
    - 1785 november - 1796 februari., 438
  - Gegevens over personen, in dienst van de Directie of van particulieren, naar Berbice vertrokken, alsmede over de toewijzingen van zekere hoeveelheden hypothetisch land en/of slaven., 1720 - 1741; 439; 1 band
    Hierin: Lijsten van vertrokkenen. 1720 april - 1741 december. Met tafel.
    1. Met personalia gegevens.
    "Memorie boek van gunningen" van landen, slaven etc. 1733 - 1741 bevattende:
    - ladingsmanifest van het schip de Catharina Geertruy en Agatha naar Berbice vertrokken. 1733.
    - Chronologische lijst van alle acten van gunningen van akkers en slaven. 1733 mei - 1737 oktober.
    - lijsten van de aantallen negerslaven aan particulieren te Berbice geleverd, met afrekening. 1733 mei - 1736 mei.
    - lijsten van vertrokkenen volgens de resp. acten van gunningen en paspoorten aan hen verleent. 1736 september - 1741 december.
    2. De lijsten zijn chronologisch op afvaart der schepen gerangschikt; namen van schip en kapitein worden vermeld.
  - Brieven van sollicitanten naar en aangezochten tot een ambt in Berbice aan de Directie., 1774 en 1778; 440; 1 omslag
  - Stukken betreffende het proces voor het gerecht van Voorburg tegen Leonard van der Pijpen, landmeter te Berbice, door zijn kleermaker Johannes van Schuyl vanwege onbetaalde rekeningen., 1738 december - 1739 januari; 441; 5 stukken
  - Request van Mr. P.H. Koppiers, oud-gouverneur van Berbice aan de heer Vokmar, boekhouder van de Directie, ter begeleiding van een request aan de Directie naar aanleiding van klachten door de graaf van Kersaint tegen hem geuit., 1782 december 23; 442; 1 stuk
    Het request aan de Directie ontbreekt.
  - "Acten van gunningen", waarbij de Directie van de Sociëteit toestemming verleent aan toekomstige kolonisten om naar Berbice te vertrekken en onder bepaalde voorwaarden een aantal akkers ter exploitering uit te kiezen. Afschriften. Met tafel., 1733 mei - 1746 juli; 443; 1 band
- STUKKEN BETREFFENDE MILITAIRE ZAKEN, V
  - Missive van de hertog van Brunswijk, waarnemend kapitein-generaal der Unie, aan de Staten-Generaal in verband met de uitrusting van de expeditie naar Berbice; met bijlagen. Alsmede een extract-resolutie van de Staten-Generaal. Gedrukt., 1764 oktober 24; 444; 1 deel
- VARIA, VI
  - Lijst, houdende opgave van alle soorten gedrukte formulieren die op het comptoir van de kolonie Berbice in gebruik zijn, vergezeld van ongebruikt voorbeeld van elk soort. Met identiek exemplaar van de lijst., z.d.; 445; 2 stukken